【裁判字號】    97,裁,1220
【裁判日期】    970214
【裁判案由】    贈與稅
【裁判全文】
最  高  行  政  法  院  裁  定
                                     97年度裁字第01220號
上  訴  人  甲○○
訴訟代理人  許世烜律師
被 上訴 人  財政部臺灣省南區國稅局
代  表  人  乙○○
上列當事人間贈與稅事件，上訴人對於中華民國96年9月20日高
雄高等行政法院95年度訴字第00920號判決，提起上訴，本院裁
定如下：
    主  文
上訴駁回。
上訴審訴訟費用由上訴人負擔。
    理  由
一、按對於高等行政法院判決之上訴，非以其違背法令為理由，
    不得為之，行政訴訟法第242條定有明文。依同法第243條第
    1項規定，判決不適用法規或適用不當者，為違背法令；而
    判決有同條第2項所列各款情形之一者，為當然違背法令。
    是當事人對於高等行政法院判決上訴，如依行政訴訟法第24
    3條第1項規定，以高等行政法院判決有不適用法規或適用不
    當為理由時，其上訴狀或理由書應有具體之指摘，並揭示該
    法規之條項或其內容；若係成文法以外之法則，應揭示該法
    則之旨趣；倘為司法院解釋或本院之判例，則應揭示該判解
    之字號或其內容。如以行政訴訟法第243條第2項所列各款情
    形為理由時，其上訴狀或理由書，應揭示合於該條項各款之
    事實。上訴狀或理由書如未依此項方法表明者，即難認為已
    對高等行政法院判決之違背法令有具體之指摘，其上訴自難
    認為合法。
二、上訴人及其子謝瑞欽等人於民國87年1月20日經由臺南市○
    ○區○○段（下稱「溪墘段」）1662-9地號等16筆土地共有
    物分割，使上訴人取得上開土地持分7845/10000、謝瑞欽取
    得上開土地持分2155/10000，嗣於89年5月5日謝瑞欽將溪墘
    段1281地號公共設施保留地持分3/1000贈與上訴人，形成上
    訴人與謝瑞欽共有溪墘段1662-9地號應稅土地（地目：建）
    及溪墘段1281地號公共設施保留地之關係，復於同年月19日
    上訴人及謝瑞欽經由上開溪墘段1281及1662-9地號等2筆共
    有土地分割，使謝瑞欽取得溪墘段1662-9地號應稅土地全部
    及同地段1281地號公共設施保留地持分4/1000，上訴人則取
    得溪墘段1281地號公共設施保留地持分996/1000，經被上訴
    人清查，認上訴人有假藉免徵贈與稅之土地取巧安排移轉其
    他應稅財產情事，乃依遺產及贈與稅法第4條第2項規定，按
    溪墘段1662-9地號應稅土地持分7845/10000公告土地現值新
    臺幣（下同）2,276萬4,447元，加計89年度前次核定贈與額
    7,287萬6,063元，減除公共設施保留地扣除額7,283萬8,726
    元，核定89年度贈與總額2,276萬4,447元，贈與淨額2,180
    萬1,784元，應納稅額544萬7,606元。上訴人不服，循序提
    起本件行政訴訟。案經原審駁回其訴。上訴人對於高等行政
    法院判決上訴，雖以該判決違背法令為由，惟核其上訴理由
    狀所載內容，無非重述其在原審行政訴訟起訴狀之理由，或
    係以其一己對法律規定之誤解，任意指摘原審駁斥其主張之
    理由為不當，而未具體表明原判決所適用之法規確有如何違
    背法令之處，或有如何違背司法院解釋及本院判例，及有如
    何合於行政訴訟法第243條第2項所列各款之情形，難認為已
    對原判決之違背法令有具體之指摘。依首揭說明，其上訴自
    不合法，應予駁回。
三、據上論結，本件上訴為不合法，依行政訴訟法第249條第1項
    前段、第104條、民事訴訟法第95條、第78條，裁定如主文
    。
中    華    民    國    97    年    2     月    14    日
                    最高行政法院第二庭
                        審判長法官  高  啟  燦
                              法官  姜  仁  脩
                              法官  黃  合  文
                              法官  廖  宏  明
                              法官  楊  惠  欽
以  上  正  本  證  明  與  原  本  無  異
中    華    民    國    97    年    2     月    15    日
                              書記官  彭  秀  玲


司法院資訊處製作；財團法人民間司法改革基金會備份。
